---
title: "Pré-processmanto da Base de Dados"
author: "Guilherme Fernandes Monteiro"
date: "2024-06-07"
output: html_document
runtime: shiny
---

## Introdução

Este documento visa detalhar o pré-processamento dos dados, incluindo a carga dos dados, junção das tabelas e adição de colunas informativas.

```{r setup, include=FALSE}
# Carregar as bibliotecas necessárias
library(readxl)
library(dplyr)
library(tidyr)
library(shiny)
library(purrr)
```

## Iniciando o Caminho

```{r}
caminho <- "DBS.xlsx"  
```


## Função para Pré-Processamento

```{r}
preprocess_league_data <- function(caminho, main, aux, add = NULL, league) {
 
  main_df <- read_excel(caminho, sheet = main)
  aux_df <- read_excel(caminho, sheet = aux)
  
  # converter a coluna 'pay' para numérico
  aux_df <- aux_df %>% mutate(pay = as.numeric(pay))
  main_df <- main_df %>% mutate(season_profit = as.numeric(season_profit))
  
  
  # full join com o dataframe principal
  final_df <- full_join(main_df, aux_df, by = "cod")
  
  # se tiver adicional, realizamos mais uma junção
  if (!is.null(add)) {
    add_df <- read_excel(caminho, sheet = add)
    final_df <- full_join(final_df, add_df, by = "cod")
  }
  
  # substituir valores NA por 0
  final_df[is.na(final_df)] <- 0
  
  # adicionar nome da liga
  final_df <- final_df %>% mutate(league_name = league)
  
  return(final_df)
}
```

## Executando a Função

```{r}
serieA_final <- preprocess_league_data(caminho, "SERIEA", "SERIEA_AUX", "SERIEA_ADD", "Brasileirao(serieA)")
ligue_final <- preprocess_league_data(caminho, "LIGUE1", "LIGUE1_AUX", "LIGUE1_ADD", "Ligue 1")
serieTIM_final <- preprocess_league_data(caminho, "SERIEATIM", "SERIEATIM_AUX", NULL, "Camp Italiano(SerieA TIM)")
laliga_final <- preprocess_league_data(caminho, "LALIGA", "LALIGA_AUX", NULL, "La Liga")
premierleague_final <- preprocess_league_data(caminho, "PREMIERLEAGUE", "PREMIERLEAGUE_AUX", "PREMIERLEAGUE_ADD", "Premier League")
bundesliga_final <- preprocess_league_data(caminho, "BUNDESLIGA", "BUNDESLIGA_AUX", NULL, "Bundesliga")
```

## DatFrame Final

```{r}
df_final <- bind_rows(serieA_final, ligue_final, serieTIM_final, laliga_final, premierleague_final, bundesliga_final)

df_final[is.na(df_final)] <- 0
```

```{r}
# Definir a interface do usuário
ui <- fluidPage(
  titlePanel("Pré-processamento dos Dados"),
  sidebarLayout(
    sidebarPanel(
      helpText("Demonstração final após o pré-processamento.")
    ),
    mainPanel(
      tabsetPanel(
        tabPanel("Tabela Final", tableOutput("df_final")),
        tabPanel("Brasileirão", tableOutput("tabela_brasileirao")),
        tabPanel("Ligue 1", tableOutput("tabela_ligue1")),
        tabPanel("Serie A TIM", tableOutput("tabela_serieatim")),
        tabPanel("La Liga", tableOutput("tabela_laliga")),
        tabPanel("Premier League", tableOutput("tabela_premierleague")),
        tabPanel("Bundesliga", tableOutput("tabela_bundesliga"))
      )
    )
  )
)

# Definir a lógica do servidor
server <- function(input, output) {
  output$df_final <- renderTable({
    tail(df_final)
  })
  output$tabela_brasileirao <- renderTable({
    head(serieA_final)
  })
  output$tabela_ligue1 <- renderTable({
    head(ligue_final)
  })
  output$tabela_serieatim <- renderTable({
    head(serieTIM_final)
  })
  output$tabela_laliga <- renderTable({
    head(laliga_final)
  })
  output$tabela_premierleague <- renderTable({
    head(premierleague_final)
  })
  output$tabela_bundesliga <- renderTable({
    head(bundesliga_final)
  })
}

# Executar o aplicativo Shiny
shinyApp(ui = ui, server = server)
